## Loïc Tardy

Permis B

06.06.1981 - 39 ans lotardy@gmail.com linkedin.com/in/loic-tardy/ Tel: + 33 06 71 04 71 83

# Responsable de Centre de Profit

Fort d'une douzaine d'années d'expérience en tant que Responsable de centre de profit, offrir une expérience client de qualité est ma priorité ainsi que celle de mes équipes. Gestionnaire et Manager dans l'âme, j'ai à cœur que le compte d'exploitation dont j'ai la charge soit bien tenu et que mes collaborateurs évoluent dans un environnement de travail sain et productif.



40, avenue de la liberation Résidence les verts coteaux

#### Expériences Professionnelles

Août 2013 - Mars 2019 (5 ans. 8 mois)

Lagardère

## Lyon Duty Free - Joint Venture Lagardère Travel Retail & Aéroports de Lyon - Aéroport Lyon Saint Exupéry

#### **Duty Manager**

- > Secteurs: Beauté, Tabac, Gastronomie, Confiserie, Alcool, Electronique, Photo & Mode
- > C.A 2018: 25 Millions d'euros
- ° Encadrement et évaluation de 7 managers adjoints (agents de maitrise) et de 90 conseillers de vente (employés).
- ° Mise en oeuvre de la politique commerciale et marketing des enseignes "Aelia", "Victoria's Secret", "Sunglass Hut", "Fnac", "The Fashion Place" et "Délices de Lyon", réparties sur 7 points de vente (dont une boutique "walktrough" de 1600m², une de 300 m² et cinq de 150 à 200m²) positionnés sur l'ensemble des terminaux de l'Aéroport de Lyon Saint-Exupéry.
- ° Optimisation des offres promotionnelles, application des plans merchandisings semestriels.
- Suivi & analyse du chiffre d'affaires par familles de produits, marques et faisceaux (destinations).
- ° Mise en place et suivi "d'incentives" élaborées conjointement avec les marques (toutes familles de produits) afin de dynamiser le chiffre d'affaires.
- <sup>e</sup> Elaboration des plannings en fonction des faisceaux (destinations) et des volumes prévisionnels de chiffre d'affaires. (Points de vente ouverts en moyenne de 4 heures du matin à 23 heures, 365 jours par an).
- ° Interlocuteur principal des intervenants extérieurs (représentants des marques et prestataires).
- ° Garant des stocks sur l'ensemble des familles de produits (points de vente et entrepôt).
- ° Mise en place d'inventaires hebdomadaires par familles de produits.
- Recrutement, entretien semestriel puis annuel et évolution des collaborateurs.
- ° Elaboration et mise en application du plan de formation des collaborateurs.
- ° Application de la politique RH de Lagardère Travel Retail.
- ° Garant du climat social et des relations avec les partenaires sociaux.
- ° Garant de la sécurité des collaborateurs, des clients et des biens

#### Septembre 2008 - Août 2013 (4 ans, 11 mois)

Janvier 2006 - Août 2008

(2 ans, 8 mois)

#### Galeries Lafayette - Chambéry

# Responsable des Ventes

- > Secteur: Beauté.
- Encadrement et évaluation de 15 conseillères de vente.
- Entretien semestriel puis annuel des collaboratrices
- ° Mise en œuvre de la politique commerciale et marketing de l'enseigne "Galeries Lafayette". (Mise en avant des offres bimensuelles, application des plans merchandisings semestriels).
- Suivi et analyse du chiffre d'affaires par segments et marques.
- ° Suivi des "incentives" bimensuelles, mises en place par le siège
- ° Développement du programme de fidélité des Galeries Lafavette sur l'espace beauté du magasin de Chambéry.
- ° Elaboration des plannings en fonction des flux clients et des volumes prévisionnels de chiffre d'affaires.
- ° Interlocuteur principal des représentants des marques distribuées sur le rayon beauté
- ° Garant des stocks sur l'ensemble des segments du rayon beauté.
- ° Mise en place de l'inventaire annuel du rayon beauté

## Carrefour - Chambéry Chamnord & Echirolles Grand Place

Manager Métier

- > Secteur: Enicerie
- Encadrement et évaluation d'une équipe de 25 employés libre service.
- Recrutement et entretien semestriel puis annuel des collaborateurs.
- ° Mise en oeuvre de la politique commerciale du groupe Carrefour (application des plans merchandising, mise en place des offres des catalogues promotionnels hebdomadaires).
- ° Suivi et analyse du chiffre d'affaires du rayon "Epicerie" par familles de produits, marques.
- ° Elaboration des plannings en fonction des flux clients et des volumes prévisionnels de chiffre d'affaires.
- ° Interlocuteur principal des représentants des marques distribuées sur le rayon épicerie
- ° Garant des stocks sur l'ensemble des familles de produits
- ° Mise en place des inventaires semestriels du rayon épicerie

## Formations

2020

# Le Wagon - Lyon

Formation Développemment Web

- Outils et workflow de développement.
- ° Architecture logicielle.
- Base de données, SQL et ORM
- Langages: Ruby, HTML5, CSS3, JS ES6.
- ° Framework : Ruby on Rails.

BTS Action Commerciale

En Alternance au sein de la société Société Ludotec Psys Système.

\* Etudes de cas portant sur les systèmes de fidelisation, le sponsoring & la concurrence dans le secteur des microprocesseurs.

Septembre 2000 - Juin 2002

Septembre 1998 - Juin 2000

Septembre 2002 - Juin 2004

IPAC

Langues

**BAC STT Commerce** 

Lycée Sainte Geneviève CAP / BEP Vente Action Marchande

Qualités Compétences systèmes

Microsoft Pack Office 365 (Word, Excel, Outlook, ...) Français: Maternelle Communicant Anglais: Avancé Organisé Logiciels RH (Pléiades, ...) Responsable

Centres d'intérêts

Sport (Cyclisme, Fitness, Natation, ...) Voyages (Indonésie, Etats Unis, ...) Cinéma (A.Cuarón, C.Nolan, ...)

Informatique Nouvelles technologies Culture populaire Lecture



Lormont, 33310

Lyon, Rhône

Succès:

° Magasin principal classé N°1 Europe du réseau LTR en 2018 (250 points de

vente audités) en aualité de service. (N°2 à l'échelle mondiale du réseau

° Ouverture de cinq points de vente en 2017 sur le nouveau terminal 1 de l'aéroport de Lyon Saint Exupéry. recrutement d'une trentaine de collaborateurs pour ces ouvertures. Hausse du C.A annuel de 32% suite à

Chambéry, Savoie

Succès:

° Remodeling complet de l'espace beauté des Galeries Lafayette Chambéry en 2012. Phasing de cet espace durant toute la durée des

° Déploiement du nouveau système de fidélisation « Lafayette Beauté » auprès de la clientèle.

> Grenoble, Isère Chambéry, Savoie

> > Succès:

° Assainissement (baisse) des stocks sur l'ensemble des familles du rayon

Lvon, Rhône

Chambéry, Savoie

Chambéry, Savoie

Chambéry, Savoie